臺灣臺中地方法院刑事判決　　　　　　　　　　　　九十三年度易字第二六六二號
　　公　訴　人　臺灣臺中地方法院檢察署檢察官
　　被　　　告　甲○○
右列被告因妨害公務等案件，經檢察官提起公訴（九十三年度偵字第一七○一九號、
九十三年度毒偵字第四○○八號），本院合議庭裁定改以簡式審判程序審理，判決如
左：
    主  文
甲○○連續施用第二級毒品，處有期徒刑陸月，如易科罰金，以參佰元折算壹日；扣
案之甲基安非他命壹小包（毛重：壹公克）、甲基安非他命殘渣袋貳只，均沒收銷燬
之，吸食器參個、藥杓壹支、夾鏈袋貳只，均沒收。又對於公務員依法執行職務時，
施強暴，處有期徒刑參月，如易科罰金，以參佰元折算壹日；扣案之鐵製雙節棍貳支
，沒收。應執行有期徒刑捌月，如易科罰金，以參佰元折算壹日；扣案之甲基安非他
命壹小包（毛重：壹公克）、甲基安非他命殘渣袋貳只，均沒收銷燬之；吸食器參個
、藥杓壹支、夾鏈袋貳只、鐵製雙節棍貳支，均沒收。
    犯罪事實
一、甲○○前於民國八十九年間因施用毒品案件，經本院以八十九年度毒聲字第六二
    六○號裁定送觀察、勒戒後，認無繼續施用毒品之傾向，由臺灣臺中地方法院檢
    察署檢察官以八十九年度毒偵字第五九六八號為不起訴處分確定。又於九十年四
    月間因施用毒品案件，經本院以九十年度毒聲字第一九五六號裁定送觀察、勒戒
    後，認無繼續施用毒品之傾向，再經臺灣臺中地方法院檢察署檢察官以九十年度
    毒偵字第二一八二號為不起訴處分確定。再於九十年六月間，復因施用毒品案件
    ，經本院以九十年度毒聲字第三○○四號裁定令入戒治處所強制戒治一年，嗣甲
    ○○因強制戒治執行滿三月，經評定為合格已無繼續戒治必要，再經本院以九十
    年度毒聲字第五○三三號裁定停止戒治，所餘戒治期間，付保護管束，於九十一
    年六月十六日保護管束期滿執行完畢，而其所為前揭施用毒品部分犯行，並經臺
    灣臺中地方法院檢察署檢察官以九十年度毒偵字第三一四二號提起公訴，經本院
    以九十年度易字第二一七九號判決判處有期徒刑八月確定在案，嗣因甲○○於停
    止強制戒治付保護管束期間，均依規定報到，且驗尿結果皆呈陰性反應，無再施
    用毒品之情事，再經檢察官聲請本院以九十一年度聲字二三四○號裁定免其刑之
    執行確定。詎甲○○猶不知戒絕，明知甲基安非他命已列為毒品危害防制條例第
    二條第二項第二款所稱之第二級毒品，竟於強制戒治執行完畢後五年內，另基於
    施用第二級毒品甲基安非他命之概括犯意，於自真實姓名年籍不詳之人士處購得
    第二級毒品甲基安非他命後，即自九十三年八月下旬某日起至九十四年一月二十
    五日止，在其停放於臺中縣清水鎮路邊之車內及其臺中縣清水鎮○○○街四一號
    住處三樓臥房內，以將第二級毒品甲基安非他命放置在吸食器內，然後以火燒烤
    其底部，使生白煙吸入體內之方法，連續施用第二級毒品甲基安非他命多次，平
    均每日施用三次。嗣於九十三年九月三十日上午九時十分許，經臺中縣警察局清
    水分局警員吳東漢及其他三名員警經甲○○之父陳清輝同意，至甲○○前開住處
    臥房內查緝，而向甲○○表明警察身分，並欲出示警察證件，而尚未逮捕甲○○
    之時，甲○○為逃避查緝，明知警員吳東漢及其他三名警員均係公務員，且正依
    法執行勤務中，竟基於妨害公務之犯意，持事先放置於床頭之鐵製雙節棍對於執
    行勤務之警員施以強暴，並致警員吳東漢因而受有左拇指擦傷之傷害（傷害部分
    未據告訴），嗣經警員吳東漢與其他三名警員合力將甲○○制服後，當場執行搜
    索並扣得甲基安非他命一小包（毛重：一公克）、甲○○所有供施用第二級毒品
    甲基安非他命所用之吸食器一個、藥杓一支、夾鏈袋二只及其所有供犯前開妨害
    公務罪所用鐵製雙節棍二支。又甲○○因前開違反毒品危害防制條例及妨害公務
    等案件遭起訴後，於本院調查時，屢經傳、拘不到，而遭本院發布通緝，迄九十
    四年一月二十八日下午四時三十分許，在臺中縣沙鹿鎮○○路路旁，始為警逮捕
    歸案，並扣得甲○○所有之甲基安非他命殘渣袋二只及其所有供施用第二級毒品
    甲基安非他命所用之玻璃球形吸食器二個。
二、案經臺中縣警察局清水分局報告臺灣臺中地方法院檢察署檢察官偵查起訴。
    理  由
一、訊據被告甲○○對於在右揭時、地，連續多次非法施用第二級毒品甲基安非他命
    及對於警員吳東漢等人依法執行職務時，施強暴等事實供承不諱，且被告於九十
    三年九月三十日為警查獲時所採集之尿液，經送中山醫學大學附設醫院藥物濫用
    檢測中心檢驗結果，確呈安非他命及甲基安非他命陽性反應，有該檢測中心出具
    之確認結果報告一紙在卷可稽，此外復有被告所有之第二級毒品甲基安非他命一
    包（毛重：一公克）、第二級毒品甲基安非他命之殘渣袋二只、及其所有供施用
    第二級毒品甲基安非他命所用之吸食器三個、藥杓一支、夾鏈袋二只扣案可資佐
    證。而被告於警員吳東漢等人執行搜索勤務時，持所有之鐵製雙節棍對其等施以
    強暴，致警員吳東漢受有左拇指擦傷之傷害等情，亦有警員吳東漢所製作之偵查
    報告及其手部受傷部位特寫照片一紙附卷可憑，且有鐵製雙節棍二支扣案為證，
    足見被告之自白與事實相符，而堪以採信。本件事證明確，被告妨害公務及連續
    施用第二級毒品甲基安非他命犯行，均堪以認定。
二、被告前於八十九年及九十年四月間因施用毒品案件，先後二次經本院裁定送觀察
    、勒戒後，均認無繼續施用毒品之傾向，而由臺灣臺中地方法院檢察署檢察官分
    別以八十九年度毒偵字第五九六八號、九十年度毒偵字第二一八二號為不起訴處
    分確定在案。又於九十年六月間，復因施用毒品案件，經本院以九十年度毒聲字
    第三○○四號裁定令入戒治處所強制戒治一年，嗣甲○○因強制戒治執行滿三月
    ，經評定為合格已無繼續戒治必要，再經本院以九十年度毒聲字第五○三三號裁
    定停止戒治，所餘戒治期間，付保護管束，於九十一年六月十六日保護管束期滿
    執行完畢，有臺灣臺中地方法院檢察署刑案資料查註紀錄表、臺灣高等法院被告
    全國前案紀錄表及司法院全國線上查詢在監所最新資料報表各一份附卷可參。被
    告於前案強制戒治執行完畢後，五年內再犯本件施用第二級毒品罪，應予依法論
    科。
三、查甲基安非他命係毒品危害防制條例第二條第二項第二款所規定之第二級毒品。
    被告於前案觀察、勒戒執行完畢釋放後，五年內再行施用第二級毒品甲基安非他
    命之行為，核係犯同條例第十條第二項之施用第二級毒品罪；又其對於警員吳東
    漢等人依法執行搜索職務時，施以強暴，核係犯刑法第一百三十五條第一項妨害
    公務罪。被告持有毒品之行為，意在供己施用，故持有之低度行為，應為施用之
    高度行為所吸收，不另論罪。被告先後多次施用第二級毒品甲基安非他命之犯行
    ，時間緊接，且觸犯構成要件相同之罪，顯係基於概括犯意反覆為之，應依刑法
    第五十六條連續犯之規定，論以一罪，並加重其刑。被告所犯上開二罪間，犯意
    各別，罪名互殊，應予分論併罰。又公訴人僅就被告自九十三年八月下旬某日起
    至同年九月三十日止連續施用第二級毒品甲基安非他命之犯行提起公訴（起訴書
    犯罪事實欄雖僅記載被告自九十三年八月下旬某日起開始施用第二級毒品甲基安
    非他命，而未記載被告連續施用第二級毒品甲基安非他命之最後時間，然依被告
    於警詢時供稱：被查獲當天即同年九月三十日上午七時許有吸食甲基安非他命一
    次，故可認公訴人係就被告自九十三年八月下旬某日起至同年九月三十日上午七
    時許止連續施用第二級毒品甲基安非他命多次之犯行予以起訴），而就九十三年
    九月三十日上午七時許後至九十四年一月二十五日止之連續施用第二級毒品甲基
    安非他命之犯行，未及起訴，惟該部分犯行，既與起訴部分有連續犯之裁判上一
    罪關係，為起訴效力所及，本院自應併予審理，附此敘明。爰審酌被告前因施用
    毒品犯行，業經觀察、勒戒、強制戒治，竟猶故態復萌，再施用毒品甲基安非他
    命不輟，無視於毒品對於自身健康之戕害及國家對於杜絕毒品犯罪之禁令，惡性
    非輕，又對於依法執行職務之警員施以強暴，藐視國家公權力之執行，並造成警
    員吳東漢受有傷害，而於本院調查時，屢經傳拘不到，經發布通緝始到案，對於
    己身違法行為欠缺悔過之具體表現，惟念其對警員吳東漢所造成之傷害尚屬輕微
    ，且於本院審理時終能坦認罪行，態度尚佳等一切情狀，分別量處如主文所示之
    刑，並定其應執行刑及諭知易科罰金之折算標準，以示懲儆。扣案之甲基安非他
    命一包（毛重：一公克），係毒品危害防制條例第二條第二項第二款管制之第二
    級毒品；扣案之殘留甲基安非他命之殘渣袋二只，因與甲基安非他命無法析離，
    整體應視同毒品，爰均依同條例第十八條第一項前段規定，沒收銷燬之。又扣案
    之吸食器三個、藥杓一支、夾鏈袋二只及鐵製雙節棍二支，均係被告所有，分別
    供犯本件施用第二級毒品甲基安非他命及妨害公務所用之物，均據被告供明在卷
    ，爰均依刑法第三十八條第一項第二款規定，宣告沒收。
據上論斷，應依刑事訴訟法第二百七十三條之一第一項、第二百九十九條第一項前段
，毒品危害防制條例第十條第二項、第二十三條第二項、第十八條第一項前段，刑法
第十一條、第一百三十五條第一項、第五十六條、第四十一條第一項前段、第二項、
第五十一條第五款、第三十八條第一項第二款，罰金罰鍰提高標準條例第一條前段、
第二條，判決如主文。
本案經檢察官乙○○到庭執行職務。
中      華      民      國      九十四      年    二    月    二十一    日
                                臺灣臺中地方法院刑事第四庭
                                    法  官  郭  妙  俐
右正本證明與原本無異。
如不服本判決，應於判決送達後十日內向本院提出上訴狀，上訴於臺灣高等法院臺中
分院( 須附繕本 )。
                                    書記官
中      華      民      國      九十四      年    二    月    二十一    日
附錄本案論罪科刑法條全文
毒品危害防制條例第十條
施用第一級毒品者，處六月以上五年以下有期徒刑。
施用第二級毒品者，處三年以下有期徒刑。
刑法第一百三十五條
對於公務員依法執行職務時，施強暴脅迫者，處三年以下有期徒刑、拘役或三百元以
下罰金。
意圖使公務員執行一定之職務或妨害其依法執行一定之職務或使公務員辭職，而施強
暴脅迫者，亦同。
犯前二項之罪，因而致公務員於死者，處無期徒刑或七年以上有期徒刑；致重傷者，
處三年以上、十年以下有期徒刑。
